臺灣板橋地方法院民事裁定           100年度消債清字第61號
聲 請 人  張天駿
代 理 人  黃慧敏律師
上列當事人因消費者債務清理事件聲請清算，本院裁定如下：
    主  文
聲請人張天駿自中華民國100年12月30日下午4時起開始清算程序
，並同時終止清算程序。
    理  由
一、按法院開始清算程序之裁定，應載明其年、月、日、時，並
    即時發生效力；債務人之財產不敷清償清算程序之費用時，
    法院應裁定開始清算程序，並同時終止清算程序，消費者債
    務清理條例第83條第1 項、第85條第1 項分別定有明文。
二、本件聲請人主張：聲請人積欠債務共新台幣（下同）696312
    元，於消費者債務清理條例施行後，曾於民國100 年9 月間
    以書面向最大債權金融機構澳商澳盛銀行集團股份有限公司
    （下稱澳盛銀行）請求共同協商債務清償方案，惟雙方前置
    協商不成立，聲請人69歲 (31年生)， 無財產、工作收入，
    僅以老人年金及親友接濟維持生活，是無能力支付前置協商
    還款方案，爰請求裁定准予清算等語。
三、經查，聲請人上開主張之事實，業據提出前置協商不成立通
    知書影本、財產及收支狀況說明書、財團法人金融聯合徵信
    中心債權人清冊、戶籍謄本、聲請人之財政部臺灣省北區國
    稅財產歸屬資料清單及98、99年度綜合所得稅各類所得資料
    清單、勞工保險被保險人投保資料表等資料為證。而聲請人
    目前每月老人年金及親友接濟金額合計約8000元，而每月支
    出約7500元，此有聲請人製作之100 年2 月5 日陳報狀可佐
    ，以聲請人之年齡、工作能力、身體健康、債務696312元觀
    之，顯無完全清償之可能，本件又經金融機構前置協商不成
    立，復查聲請人無有消費者債務清理條例第6 條第3 項、第
    8 條或第82條第2 項所定駁回清算聲請之事由存在，則聲請
    人聲請清算，應屬有據。聲請人既無資產可供清算，且清算
    亦需清算程序費用，再參酌本件清算程序之規模，堪認聲請
    人之財產，應不敷清償清算程序之費用，難認進行清算程序
    有利於債權人及債務人，爰依上開規定裁定開始本件清算程
    序，並同時終止清算程序。
四、法院終止清算程序後，聲請人之債務並非當然免除，仍應由
    聲請人聲請或法院依職權斟酌消費者債務清理條例有關規定
    審酌，即非當然為免責之裁定，且聲請人於不免責裁定後，
    得依同條例第141 條、第142 條規定為相當清償責任，始得
    再聲請免責，附此敘明。
中    華    民    國   100    年    12    月    30    日
                  民事第二庭    法  官  李行一
上為正本係照原本作成。
開始清算程序之裁定不得抗告，如不服同時終止清算程序之裁定
，應於裁定送達後10日內，以書狀向本院提出抗告，並繳納抗告
費新臺幣1 千元。
本裁定已於100年12月30日下午4時公告。
中    華    民    國   100    年    12    月    30    日
                                書記官  蔡於衡